臺灣高等法院刑事裁定
111年度抗字第184號
抗  告  人
即  被  告  羅詔耀


上列抗告人因詐欺案件，不服臺灣桃園地方法院中華民國111年1
月11日裁定（109年度易字第645號），提起抗告，本院裁定如下
：
    主  文
抗告駁回。                                             
    理  由
一、原裁定意旨略以：抗告人即被告羅詔耀（下稱被告）因詐欺
    案件，經原審法院於民國110年11月12日判決，並於同年11
    月19日送達至被告住處，由被告之同住母親收受，已生合法
    送達之效力。被告於同年12月20日始具狀向原審法院聲明上
    訴，已逾上訴期間。故被告本件上訴不合法，且無從補正，
    應予駁回等語。
二、抗告意旨略以：被告曾遭受本案相關人士擄走囚禁而心生畏
    懼，不敢再居住於戶籍地，因此在外縣市另覓他處居住及工
    作，家中僅剩老父母居住，不清楚法律問題，被告也未每日
    與父母聯絡，以致資訊傳達上產生時間遲延及落差，並非刻
    意拖延提出上訴狀。被告認原審判決內容有諸多內容與實際
    情況不符，請求給予上訴之機會等語。
三、按當事人對於下級法院之判決有不服者，得上訴於上級法院
    ；上訴期間為20日，自送達判決後起算，刑事訴訟法第344
    條第1項、第349條定有明文。而刑事訴訟關於文書之送達，
    除刑事訴訟法第六章有特別規定外，準用民事訴訟法之規定
    ，同法第62條規定甚明。又民事訴訟法第137條第1項規定，
    送達於住居所、事務所或營業所不獲會晤應受送達人者，得
    將文書付與有辨別事理能力之同居人或受僱人。倘文書已付
    與此種有辨別事理能力之同居人或受僱人，其簽收訴訟文書
    之效力，即與送達本人收受相同。
四、經查：本件被告於偵查及原審審理時均陳報「桃園市○○區○○
    路000巷0弄00號」為住所，與其設籍資料相符，迄本案抗告
    狀仍記載同一住所（見本院卷第7頁），足認該址確為被告
    住所，核先敘明。次查本案判決於110年11月19日送達至被
    告上址住所地，未獲會晤應受送達人即被告本人，由被告同
    住之母親收受，有送達證書1紙在卷可稽（見原審易字卷三
    第283頁），揆諸前開規定，判決自生合法送達之效力，則
    其上訴期間應自送達翌（20）日起算，加計1日之在途期間
    ，迄至110年12月10日（非例假日或其他休息日）屆至。被
    告卻遲至110年12月20日始具狀向原審法院聲明上訴，有上
    訴狀暨其上原審收狀日期章戳可稽（見原審易字卷三第299
    頁），上訴顯已逾期，且無從補正，原審法院因認其上訴不
    合法，依刑事訴訟法第362條前段規定，裁定駁回上訴，核
    無不合。況經核對卷證資料可知，本案於言詞辯論終結時，
    由審判長當庭諭知宣判日期（見原審易字卷三第263頁），
    更難認被告有何不能理解並遵期上訴之情形。抗告意旨以其
    未與父母每日聯絡，導致資訊傳達延遲而有落差云云，指摘
    原裁定不當，並無理由，應予駁回。
 據上論斷，應依刑事訴訟法第412條，裁定如主文。
中　　華　　民　　國　　111 　年　　2 　　月　　17　　日
                  刑事第六庭  審判長法　官  劉方慈
                                    法　官  朱嘉川
                                    法　官  許曉微
以上正本證明與原本無異。
不得再抗告。
                                    書記官  徐仁豐
中　　華　　民　　國　　111 　年　　2 　　月　　17　　日